# 分立前净资产为负数是否可以减资

提问人：sto 时间：2013-01-30 16:17:33
回复 stoto 的帖子
这两个问题都是法律问题，建议咨询律师的专业意见，以律师的意见为准。
我个人意见： 1 、法律法规并未禁止分立后的存续企业净资产出现负数的情况，只要按规定履行了相关程序，确保不损害A项目的债权人利益即可。 2 、可以在分立重组方案中由股东确认，直接将这部分内部往来金额作为负债分离出去作为新设公司对存续的甲公司的负债，并据此编制分立后A、B公司各自的资产负债表。

回答人：chenyiwei
回复 stoto 的帖子
这两个问题都是法律问题，建议咨询律师的专业意见，以律师的意见为准。
我个人意见： 1 、法律法规并未禁止分立后的存续企业净资产出现负数的情况，只要按规定履行了相关程序，确保不损害A项目的债权人利益即可。 2 、可以在分立重组方案中由股东确认，直接将这部分内部往来金额作为负债分离出去作为新设公司对存续的甲公司的负债，并据此编制分立后A、B公司各自的资产负债表。

回答人：chenyiwei
回复 lwll 的帖子
“当实际划分的资产和负债数与净资产的划分数非同比例时”的差异，无论在甲公司的个别报表还是合并报表层面，都不需要特殊考虑。个别报表层面按成本法核算，成本确定后后续不再调整；合并报表层面要把分立后的两家公司均纳入合并范围，差额将被抵销干净，对甲公司的合并报表层面不产生影响。

提问人：lwll 时间：2013-02-16 00:24:04
回复 chenyiwei 的帖子
甲公司对乙公司全资控股，现乙公司分立为A和B两个独立的公司，甲公司账面长期股权投资—A公司和长期股权投资—B公司的余额如何确定？
根据企业会计准则-长期投资的规定，对控股子实行成本法核算。因此，在成本法核算下的长期股权投资，是不随子公司所有者权益变化而变化的。当子公司分立后，(一)重新确定的长期投资成本：是按初始投资成本进行划分，还是按账面净资产进行划分；(二)划分比例如何确定，是按分立的账面资产减账面负债来确定净资产，进而确定长期股权投资成本，还是按人为设定的比例进行划分，还是按资产负债的公允价值进行比例计算；(三)当实际划分的资产和负债数与净资产的划分数非同比例时，出现的差异数如何处理？

回答人：chenyiwei
此问题没有明确规定。个人倾向于对分立后企业的投资成本可按分立后各企业净资产的账面价值或者公允价值作为分配权数，对原先的长期股权投资账面价值进行分配确定。对甲公司的合并报表层面不产生影响。

提问人：lwll 时间：2013-02-16 23:07:23
回复 chenyiwei 的帖子
融资性担保公司管理暂行办法（ 2010 年第 3 号令）关于融资性担保公司管理暂行办法（ 2010 年第 3 号令）中第三十一条 融资性担保公司应当按照当年担保费收入的 50 ％提取未到期责任准备金，并按不低于当年年末担保责任余额 1 ％的比例提取担保赔偿准备金。担保赔偿准备金累计达到当年担保责任余额 10 ％的，实行差额提取。差额提取办法和担保赔偿准备金的使用管理办法由监管部门另行制定。担保赔偿准备金累计达到当年担保责任余额 10 ％的这一句中，当年担保责任余额为年末余额数吗？与前一句“不低于当年年末担保责任余额 1 ％的比例提取担保赔偿准备金”联系怎么理解?
担保赔偿准备金提取按每年年末余额提取，以前年度提取数无需冲回，但要考虑， 担保赔偿准备金累计达到当年担保责任余额 10 ％的，仅按差额提取。以上理解正确否?

回答人：chenyiwei
抱歉,我对此问题不熟悉。另外对于不同的主题，请另开新帖。

提问人：jinjingui 时间：2013-05-13 16:57:49
回复 chenyiwei 的帖子
也请教陈版：
如下 情况：分立公司原净资产 5000 万，其中实收资本 3000 万，资本公积 1000 万，未分配利润 1000 万，进行派生分立， 分立后存续公司净资产 500 万，其中实收资本 1500 万，资本公积-500万，未分配利润-500万， 新设公司净资产 4500 万，其中实收资本1500 万，资本公积 1500 万，未分配利润 1500 万，这样的分立方案法律有禁止吗？存续公司的验资该怎样做才可以最大程度规避风险呢？谢谢指点！

回答人：chenyiwei
从法律规定的字面上看，似乎并不禁止。但建议事先与主管工商机关沟通以确认其可行性。我的理解是：在分立前原企业无累计亏损的情况下，不能通过分立人为制造亏损，这实质上是抽逃出资。

提问人：ladq 时间：2013-06-13 00:14:55
陈版主，认为制造亏损的意思我认同。但您说的＂抽逃出资＂我没明白？什么意思呢？

回答人：chenyiwei
即在原企业无累计亏损的情况下，通过分立使存续企业的净资产小于实收资本，实质上相当于抽逃出资，人为地制造存续企业的出资不实问题。